臺灣高等法院高雄分院刑事判決　　　　　　　九十三年度上訴字第一一六三號
　　上　訴　人　臺灣高雄地方法院檢察署檢察官
　　被　　　告　戊○○
右上訴人因被告搶奪案件，不服臺灣高雄地方法院九十三年度訴字第一二八八號中華
民國九十三年九月十四日第一審判決（起訴案號：臺灣高雄地方法院檢察署九十三年
度偵字第八三九○號，移
二一一號），提起上訴，本院判決如左：
    主  文
原判決關於搶奪部分撤銷。
戊○○共同意圖為自己不法之所有，而搶奪他人之動產，累犯，處有期徒刑柒月。
    事  實
一、戊○○於民國（以下同）八十三年間曾因強盜與恐嚇等案件，經臺灣高雄地方法
    院以八十三年度少訴字第一○三號、八十三年度少訴字第八六號，分別判處有期
    徒刑七年及十月確定，並定應執行有期徒刑七年八月，於八十四年一月四日入監
    執行，於八十六年六月四日縮短刑期假釋出監（指揮書執畢日期為九十一年一月
    十九日），於九十年十一月二十八日縮刑期滿執行完畢。戊○○（另強盜部分已
    由原審法院判處有期徒刑九年確定）仍不知悔改，因為缺錢購買毒品，竟意圖自
    己不法之所有，於九十三年三月二十一日凌晨三時卅分許，在高雄市○○區○○
    路與大順路口，與年籍不詳綽號「阿文」之成年男子，共乘一部不詳號牌豪邁機
    車，趁被害人丙○○在路邊行走不注意之際，徒手搶奪被害人所有之皮包，內有
    現金二千餘元、及金融卡、汽車駕照、手機二支為OK WAP-163、PS762型手機，
    得手後速共乘機車逃逸，嗣於九十三年四月二十八日晚上八時三十分許，騎乘贓
    車行經高雄市○鎮區○○路四十一巷口時，為警查獲。
二、案經高雄市政府警察局苓雅分局移送臺灣高雄地方法院檢察署檢察官偵查起訴。
      理  由
一、訊之被告戊○○否認搶奪，辯稱：未搶奪他人財物云云，惟查：右揭時、地搶奪
    他人財物之事實，業据被告戊○○於警訊中坦承：我曾於九十三年三月二十一日
    凌晨三時卅分許，在高雄市○○區○○路與大順路口，搶奪女子皮包得逞，內有
    現金二千多元、行動電話、証件等語不諱（見九十三年五月四日警訊筆錄）；核
    與被害人丙○○之指訴被搶情節相符，被害人丙○○於原審並指認被告戊○○是
    行搶之歹徒（見原審卷第一六六頁）；又被告戊○○於警訊所寫自白書左下角載
    有「全豪邁」三字，此與被害人所述歹徒騎乘豪邁機車亦相符，有該自白書之記
    載可憑。又被告戊○○雖辯稱：被捉時警察有打我，叫我要承認幾件云云，惟被
    告戊○○於偵查中陳稱：「（問：警察有沒有對你施強暴、脅迫或其他非法方法
    ﹖）答：沒有」「（問：警訊筆錄有沒有按照你的陳述記載﹖提示筆錄）答：有
    ，我有看筆錄，都有按照我的陳述記載」等語（見九十三年五月四日偵查筆錄）
    ，是被告戊○○所為刑求之抗辯尚非可採，事証明確，其嗣後翻異係卸責之詞，
    不足採信，其犯行已堪認定。
二、核被告戊○○所為，係犯刑法第三百二十五條第一項之搶奪罪。被告戊○○與不
    詳姓名者「阿文」間，有犯意聯絡及行為分擔，係屬共同正犯。被告戊○○於八
    十三年間曾因強盜與恐嚇等案件，經臺灣高雄地方法院以八十三年度少訴字第一
    ○三號、八十三年度少訴字第八六號，分別判處有期徒刑七年及十月確定，並定
    應執行有期徒刑七年八月，於八十四年一月四日入監執行，於八十六年六月四日
    縮短刑期假釋出監，於九十年十一月二十八日縮刑期滿執行完畢之事實，此有臺
    灣高雄地方法院檢察署刑案資料查註紀錄表、本院被告院內索引紀錄表、臺灣高
    等法院被告全國前案紀錄表在卷足憑，其於五年以內再犯本件有期徒刑以上之罪
    ，為累犯，應依刑法第四十七條累犯之規定加重其刑。
三、公訴意旨另以：被告戊○○，基於意圖自己不法所有之概括犯意，於附表所示之
    時地，與年籍不詳之成年男子兩人，共乘一部不詳號牌機車，趁被害人甲○○、
    乙○○、丁○○不備之際，共同徒手搶奪前開被害人等三人所有之皮包後，共乘
    機車逃逸現場，並於得手後以搶奪所得財物及手機，交由綽號「阿文」男子，向
    其購買或換取等值之毒品供兩人施用，並將搶奪所得之其他證件，丟棄不詳路旁
    垃圾桶內，因認被告戊○○此部分另涉有刑法第三百二十五條第一項之搶奪罪嫌
    。訊之被告否認此部分搶奪犯行，辯稱：未搶奪他人財物等語，證人即被害人甲○○、乙○○、章順蓮於原審陳稱：未看見行搶者之面貌，無法指認等語。因被
    害人甲○○、乙○○、章順蓮不能指認，是此部分除被告戊○○於警詢中之自白
    外，並無其他補強證據足認被告戊○○有為此部分搶奪情事，此外復查無其他確
    切証据証明被告戊○○有此部分搶奪犯行，此部分犯罪不能証明，惟依公訴意旨
    認此部分與前述論罪部分有連續犯牽連犯裁判上一罪關係，爰不另為無罪之諭知
    ，附此敘明。
四、原審不察，遽諭知無罪，尚有未洽，檢察官上訴指摘原判決此部分不當，為有理
    由，自應予撤銷改判。審酌被告戊○○年輕力壯，不思憑一己之力謀生，竟搶奪
    他人財物，危害被害人之人身安全及社會治安，造成他人之精神及財產上之損害
    ，其搶奪之財物尚非甚多等一切情狀，爰從輕量處有期徒刑七月。
據上論斷，應依刑事訴訟法第三百六十九條第一項前段、第三百六十四條、第二百九
十九條第一項前段，刑法第二十八條、第三百二十五條第一項、第四十七條，判決如
主文。
本案經檢察官陳新慶到庭執行職務。
中      華      民      國    九十三    年     十一     月     三十     日
                              臺灣高等法院高雄分院刑事第八庭
                                  審判長法官  王憲義
                                        法官  范惠瑩
                                        法官  張盛喜
右正本證明與原本無異。
如不服本判決應於收受本判決後十日內向本院提出上訴書狀，其未述上訴理由者，
並得於提起上訴後十日內向本院補提理由書狀（均須按他造當事人之人數附繕本)「
切勿逕送上級法院」。
                                      書記官  楊茱宜
中    華    民    國      九十三      年      十二      月     一      日
附錄本判決論罪科刑法條：
刑法第三百二十五條第一項
意圖為自己或第三人不法之所有，而搶奪他人之動產者，處六月以上五年以下有期徒
刑。
附表：
┌─┬────┬────┬───────┬───┬───┬───────┐
│編│犯罪時間│犯罪地點│行為方法      │被害人│公訴意│所  得  財  物│
│  │        │        │              │      │旨所稱│              │
│號│        │        │              │      │行為人│              │
├─┼────┼────┼───────┼───┼───┼───────┤
│  │九十三年│高雄市苓│被告與另一姓名│甲○○│戊○○│皮包內有現金二│
│  │三月二十│雅區林南│年籍不詳之成年│      │      │萬元、及金融卡│
│  │三日中午│街二十七│男子兩人，騎乘│      │另一姓│、信用卡、健保│
│一│十二時二│巷口    │不詳號牌機車，│      │名年籍│卡、身分證、駕│
│  │十分許  │        │趁被害人徒步行│      │不詳成│照、行照、印鑑│
│  │        │        │走不注意之際，│      │年男子│、及手機093086│
│  │        │        │搶奪被害人皮包│      │      │7992一支。    │
│  │        │        │一只。        │      │      │              │
├─┼────┼────┼───────┼───┼───┼───────┤
│  │九十三年│高雄市苓│被告與另一姓名│乙○○│戊○○│皮包內有現金三│
│  │三月二十│雅區中正│年籍不詳之成年│      │      │千餘元、及身分│
│  │七日上午│一路靠近│男子兩人，騎乘│      │另一姓│證等物品。    │
│  │八時許  │河南路口│不詳號牌機車，│      │名年籍│              │
│二│        │        │以製造假車禍方│      │不詳成│              │
│  │        │        │式，趁被害人不│      │年男子│              │
│  │        │        │注意之際，搶奪│      │      │            │
│  │        │        │被害人皮包一只│      │      │              │
│  │        │        │。            │      │      │              │
├─┼────┼────┼───────┼───┼───┼───────┤
│  │九十三年│高雄市苓│被告與另一姓名│丁○○│戊○○│皮包內有現金二│
│  │四月十日│雅區武廟│年籍不詳之成年│      │      │千元、及身分證│
│  │中午十三│路與福德│男子兩人，騎乘│      │另一姓│、健保卡、信用│
│三│時二十分│路口    │不詳號牌機車，│      │名年籍│卡、提款卡、駕│
│  │許      │        │趁被害人徒步行│      │不詳成│照、及MOTOROLA│
│  │        │        │走不注意之際，│      │年男子│、V3688型09116│
│  │        │        │搶奪被害人皮包│      │      │78804 號手機一│
│  │        │        │一只。        │      │      │支。          │
└─┴────┴────┴───────┴───┴───┴───────┘
                                                                        Ｆ
